臺灣高雄地方法院刑事判決　　　　　　　93年度易字第1291號
公　訴　人　臺灣高雄地方法院檢察署檢察官
被　　　告　乙○○　男　52歲.
上列被告因業務侵占案件，經檢察官提起公訴（93年度偵緝字第
1495號），本院判決如下：
    主  文
乙○○意圖為自己不法之所有，而侵占對於業務上所持有之物，
處有期徒刑陸月，如易科罰金，以參佰元折算壹日。
    事  實
一、乙○○自民國91年6 月28日起，受僱於頂級公寓大廈管理維
    護有限公司（下稱頂級管理公司），並自92年5 月14日起經
    頂級管理公司派駐在高雄市○○區○○街29號之嘉年華大樓
    擔任管理員，負責管理大樓安全維護、代收住戶管理費及代
    收嘉年華大樓應支付頂級管理公司之管理服務費等業務，為
    從事業務之人。詎乙○○竟意圖為自己不法之所有，基於業
    務侵占之犯意，於92年5 月28日向嘉年華大樓管理委員會財
    務委員王敏東收取該大樓應支付予頂級管理公司之管理服務
    費新台幣（下同）28000 元後，未依規定交回頂級管理公司
    ，變易持有為所有之意思而侵占入己。嗣乙○○於翌日（29
    日）無故離職且避不見面，頂級管理公司始知上情。
二、案經頂級管理公司訴由臺灣高雄地方法院檢察署檢察官偵查
    起訴。
    理  由
一、訊據被告乙○○矢口否認有何業務侵占之犯行，辯稱伊收取
    前開管理服務費28000 元後，因為沒有與公司的人碰到面，
    就沒有把錢繳回公司，後來那筆款項不知為何不見了，伊在
    收到該筆管理服務費後還有在嘉年華大樓上班四、五天，沒
    有翌日無故離職云云。經查：
（一）被告自91年6 月28日起，受僱於告訴人頂級管理公司，並
      自92年5 月14日起經頂級管理公司派駐在高雄市○○區○
      ○街29號之嘉年華大樓擔任管理員，負責管理大樓安全維
      護、代收住戶管理費及代收嘉年華大樓應支付頂級管理公
      司之管理服務費等業務，嗣於92年5 月28日向嘉年華大樓
      管理委員會財務委員王敏東收取該大樓支付予頂級管理公
      司之管理服務費28000 元後，依規定本應交回頂級管理公
      司，詎被告迄未將該筆管理服務費交給公司之事實，業據
      被告於偵訊及本院準備程序中坦承不諱，核與證人王敏東
      、告訴代理人丙○○於偵訊、本院審理時證述及指訴之情
      節相符（見臺灣高雄地方法院檢察署93年度偵字第8769號
      卷第31頁、本院94年1 月6 日審判筆錄），並有頂級管理
      公司派駐場員工資料表、92年5 月綜合管理服務費用請款
      單各一紙在卷可稽，堪信為真實。
（二）再查，被告固辯稱其係於92年5 月25日收到上開管理服務
      費28000 元，把該筆款項放在口袋後，不知為何不見了，
      收款之後還有到嘉年華大樓上班四、五天，沒有侵占上開
      款項云云，惟被告係於92年5 月28日收到上開管理服務費
      ，已如前述，且被告曾自承收到上開款項後即放入自己衣
      服口袋裡，發現錢不見了以後沒有報警也沒有向頂級管理
      公司報告，直到93年3 月間公司副總經理丙○○向其催討
      該筆管理服務費時才向丙○○說錢不見了等語（見臺灣高
      雄地方法院檢察署93年度偵緝字第1495號卷第10頁、本院
      93 年10 月21日準備程序筆錄、94年4 月7 日審判筆錄）
      ，則被告既將收到之款項放在衣服口袋中，若有遺失應可
      立即發現，而發現公司款項遺失後，衡情應會向公司報告
      或報警處理，豈有完全不予處理，直到93年3 月間丙○○
      向其催討時才告知該筆款項早已遺失之理？此外，參酌被
      告自收到上開款項翌日（92年5 月29日）起即無故離職、
      避不見面，業據告訴代理人指訴明確，復有嘉年華大樓值
      班人員日誌簿一份在卷可考等情，堪認被告前開所辯與常
      情不符，不足採信，其係意圖為自己不法之所有，侵占上
      開管理服務費28000 元，並於翌日無故離職。至被告雖又
      辯稱頂級管理公司尚欠其92年5 月份代班之薪水未付云云
      ，然查，被告已自承92年5 月份之薪水應於同年6 月5 日
      發放等語（見本院94年4 月7 日審判筆錄），是被告於92
      年5 月28日侵占本件管理服務費28000 元時，尚未發生頂
      級管理公司是否欠薪之問題，足見不論頂級管理公司是否
      積欠被告92年5 月份之薪水未付，均與本件被告侵占前開
      管理服務費之動機、行為毫無關聯。綜上所述，本件事證
      明確，被告犯行已堪認定。
二、查被告係受僱於告訴人頂級管理公司，並受該公司指派至本
    件嘉年華大樓擔任管理員，負責管理大樓安全維護、代收住
    戶管理費及代收嘉年華大樓應支付頂級管理公司之管理服務
    費等業務，為從事業務之人，竟利用職務之便，侵占業務上
    所持有之公司款項，核其所為，係犯刑法第336 條第2 項之
    業務侵占罪。爰審酌被告擔任告訴人公司之員工，竟違反職
    務上之誠實原則，利用職務之便，侵占業務上所保管之款項
    ，行為實有不當，且迄未與告訴人達成和解，賠償告訴人所
    受之損害，惟念及被告侵占之金額不高，及其犯罪之動機、
    目的、手段等一切情狀，量處如主文所示之刑，並諭知易科
    罰金之折算標準，以資懲儆。
據上論斷，應依刑事訴訟法第299 條第1 項前段，刑法第336 條
第2 項、第41條第1 項前段，罰金罰鍰提高標準條例第1 條前段
、第2條，判決如主文。
本案經檢察官甲○○到庭執行職務。
中　　華　　民　　國　　94　　年　　4 　　月　　21　　日
                刑事第六庭    審判長法　官  蔡國卿
                                    法　官  陳君杰
                                    法  官  楊筑婷
以上證明與原本無異。
如不服本判決，應於判決送達後10日內，向本院提出上訴狀。
中　　華　　民　　國　　94　　年　　4 　　月　　21　　日
                                    書記官  林雯琪
附錄本案論罪科刑法條
刑法第336條第2項
對於業務上所持有之物，犯前條第一項之罪者，處六月以上五年
以下有期徒刑，得併科三千元以下罰金。
